zh-TW: 衛生棉條吸收水平: 重型; 重-非常重; 輕型; 淡色-中色; 媒介; 中重型; 非常重; 其他
pl: Poziom chłonności tamponu: Ciężki; Wyjątkowo duża; Lekki; Od małej do średniej; Środek; Od średniej do dużej; Bardzo duża; Inne
vi: Mức độ thấm hút của băng vệ sinh: Nặng; Nặng-rất nặng; Nhẹ; Nhẹ-vừa; Vừa; Vừa-nặng; Rất nặng; Khác
ko: 탐폰 흡수 수준: 무거움; 무거움-매우 무거움; 가벼움; 가벼움-중간; 매체; 약간 무거움; 매우 무거움; 기타
de: Saugstärke des Tampons: Schwer; Schwer - sehr schwer; Leicht; Leicht mittel; Medium; Mittelschwer; Sehr schwer; Sonstiges
ro-RO: Nivel absorbție tampon: Ridicat; Ridicat - Foarte ridicat; Redus; Redus-mediu; Mediu; Mediu-redus; Foarte ridicat; Altele
nb: Tampongabsorberingsnivå: Tung; Tung-svært tung; Lett; Lys-middels; Middels; Middels tung; Svært tung; Annet
zh-CN: 卫生棉条吸水性等级: 重; 大量到超大量; 轻; 少到中量; 媒介; 中量到大量; 超大量; 其他
hu: Tampon nedvszívó képessége: Nehéz; Nehéz-nagyon nehéz; Könnyű; Könnyű-közepes; Közepes; Közepes-nehéz; Nagyon nehéz; Egyéb
pt-PT: Nível de absorção do tampão: Elevada; Pesado-muito pesado; Ligeira; Leve-médio; Médio; Médio-pesado; Muito pesado; Outro
hr-HR: Razina upijanja tampona: Obilno krvarenje; Teška – jako teška; Lagano krvarenje; Lagano – srednje krvarenje; Srednje krvarenje; Srednje – obilno krvarenje; Vrlo obilno; Ostalo
sv: Absorptionsnivå tampong: Tung; Mycket tung; Lätt; Lätt-medium; Medium; Medel-tung; Mycket tung; Övrigt
sk-SK: Úroveň absorpcie tampónu: Ťažký; Ťažký-veľmi ťažký; Ľahký; Svetlý-stredný; Stredný; Stredne ťažký; Veľmi ťažký; Iné
el: Επίπεδο απορροφητικότητας ταμπόν: Μεγάλη; Βαρύ-πολύ Βαρύ; Ελαφριά; Ελαφρύ-μεσαίο; Μέση; Μέτρια βαρύ; Πολύ ισχυρή; Άλλο
es: Nivel de absorbencia del tampón: Pesado; Muy muy alto; Ligero; Bajo-medio; Medio; Medio-alto; Muy alto; Otros
lt-LT: Tamponų absorbcijos lygis: Gausus; Gausus - labai gausus; Negausus; Negausus - vidutinis; Vidutinis; Vidutinis - gausus; Labai gausus; Kita
pt-BR: Nível de absorção do absorvente interno: Pesado; Muito intenso; Leve; De leve a médio; Médio; De médio a pesado; Muito pesado; Outro
fr: Degré d’absorption du tampon: Lourd; Élevé-Très élevé; Léger; Léger-moyen; Moyen; Moyennement élevé; Très élevé; Autre
en: Tampon absorbency level: Heavy; Heavy-very Heavy; Light; Light-medium; Medium; Medium-heavy; Very heavy; Other
sl-SI: Stopnja vpojnosti tampona: Močna; Močna–zelo močna; Rahla; Rahla–srednja; Srednja; Srednja–močna; Zelo močna; Drugo
ru: Впитываемость тампона: Сильный; Очень высокий; Слабый; Слабо-средний; Средний; Средне-сильный; Очень сильный; Другой
th: ระดับการดูดซึมของผ้าอนามัยแบบสอด: ตึงมาก; หนัก-หนักมาก; ตึงเล็กน้อย; เล็กน้อย-ปานกลาง; สื่อ; ปานกลาง-หนัก; หนักมาก; อื่นๆ
fi: Tamponin imukykytaso: Raskas; Erittäin vahva; Kevyt; Keskikevyt; Keskimääräinen; Keskivahva; Erittäin vahva; Muu
it: Livello di assorbenza del tampone: Pesante; Molto pesante; Leggero; Medio leggero; Medio; Medio pesante; Molto pesante; Altro
ja: タンポン吸収レベル: 重い; 重度から非常に重度; 軽い; 軽度-中程度; 媒体; 中程度から重度; とても重い; その他
nl: Absorptieniveau tampon: Zwaar; Zwaar-heel zwaar; Licht; Licht-medium; Medium; Redelijk zwaar; Heel zwaar; Andere
cs: Úroveň savosti tamponu: Těžká; vysoká - velmi vysoká; Lehká; lehká-střední; Médium; Středně vysoká; Velmi vysoká; Jiné
da: Tamponabsorberingsniveau: Tung; Høj - meget høj absorption; Let; Let-medium absorption; Medium; Medium-tung absorption; Meget høj absorption; Andet
bg-BG: Ниво на абсорбция на тампона: Тежка; Тежка - много тежка; Светъл; Светъл-среден; Среден; Средно тежък; Много тежък; Други
tr: Tampon emicilik seviyesi: Ağır; Ağır-Çok ağır; Hafif; Hafif-orta; Orta; Orta ağır; Çok ağır; Diğer